臺灣高等法院民事裁定　　　　　　　　　99年度抗字第1824號
抗　告　人　華碩電腦股份有限公司
法定代理人　施崇棠
上列抗告人因與朱泰深間請求損害賠償事件，朱泰深聲請訴訟救
助，對於中華民國99年10月19日臺灣士林地方法院99年度救字第
91號裁定，提起抗告，本院裁定如下：
    主  文
抗告駁回。
抗告訴訟費用由抗告人負擔。
    理  由
一、按「當事人無資力支出訴訟費用者，法院應依聲請以裁定准
    予訴訟救助，但顯無勝訴之望者，不在此限」，民事訴訟法
    第107條第1項定有明文。所謂顯無勝訴之望者，係指法院依
    據當事人所主張之事實，無須調查辯論，即知其應受敗訴之
    裁判者而言。如當事人之訴不合法不能補正或未經補正，或
    當事人之主張縱為真實，在法律上仍應受敗訴之裁判之情形
    者是，若本案訴訟尚須經法院調查辯論後，始能知悉其勝訴
    或敗訴之結果，即不得謂為顯無勝訴之望。
二、經查：相對人朱泰深所提損害賠償之訴，標的金額為新臺幣
    （下同）28,726,155元，應預納第一審裁判費為 264,824元
    ，其聲請訴訟救助，業據提出98年度綜合所稅各類所得資料
    清單、財產歸屬資料清單為據；依據上開資料，相對人僅有
    營利所得11,188元 及技術作價投資金額34,780元， 合計僅
    45,968元，顯無資力支付本件訴訟費用。
三、抗告人辦稱相對人有數項產品專利、技術作價投資、營利所
    得及在刑案中委任律師辯護等，認相對人有資力云云。惟查
    相對人於起訴狀中所陳其經營事業有成， 每月營收1千萬元
    至3千萬元等語，係指其與抗告人發生紛爭之前（ 即民國90
    年以前之事），此有該起訴狀影本在卷可稽， 距今已逾9年
    之久；再相對人原雖擁有數項產品專利，然其專利大多於89
    年至92年即已消滅等情，亦有權利異動－簡目資料內容影本
    附卷可參；而相對人在刑事案件委由律師辯護，係受法律扶
    助基金會之扶助而為，復有財團法人法律扶助基金會（台北
    分會）審查決定通知書、扶助律師接案通知書、律師名片及
    律師登錄資料影本附卷可憑。抗告人所辯，自不足採。又相
    對人經抗告人控告詐欺而遭檢察官提起公訴，確經法院判決
    無罪確定，有該等判決在卷可按，相對人之請求難謂顯無勝
    訴之望。抗告人主張其自90年間即對相對人提出詐欺告訴，
    相對人遲至99年間始提起訴訟，已逾二年時效期間云云，然
    相對人於前揭起訴狀中主張本件尚未罹於時效等語，而相對
    人所主張之侵權行為損害賠償請求權是否罹於時效，涉及該
    請求權之起算時期、期間是否有中斷時效之事由存在等，非
    經調查審認尚難斷定，參照前開說明，自難據而認定相對人
    之起訴顯無勝訴之望，抗告人之上開主張，亦不足採。從而
    ，原裁定以相對人無資力支出訴訟費用為由，准予訴訟救助
    ，經核並無違誤。抗告意旨，指摘原裁定不當，聲明廢棄，
    並無理由，應駁回其抗告。
四、據上論結，本件抗告為無理由。依民事訴訟法第495條之1第
    1 項、第449條第1項、第95條、第78條，裁定如主文。
中    華    民    國    100    年    1    月    11    日
                    民事第九庭
                        審判長法  官  黃熙嫣
                              法  官  陳邦豪
                              法  官  李國增
正本係照原本作成。
本裁定除以適用法規顯有錯誤為理由外，不得再抗告。如提起再
抗告，應於收受後10日內委任律師為代理人向本院提出再抗告狀
並繳納再抗告費新台幣１千元。
中    華    民    國   100    年    1     月    12    日
                              書記官  倪淑芳